臺灣高等法院高雄分院刑事判決　　　 100年度上易字第1094號
上　訴　人　臺灣高雄地方法院檢察署檢察官
被　　　告　潘家豐
被　　　告　洪忠賢
上列上訴人因被告等竊盜等案件，不服臺灣高雄地方法院100 年
度易字第704 號中華民國100年8月26日第一審判決（起訴案號：
臺灣高雄地方法院檢察署99年度偵字第27196 號），提起上訴，
本院判決如下：
     主  文
上訴駁回。
     理  由
一、按不服地方法院之第一審判決而上訴者，應向管轄第二審之
    高等法院為之。上訴書狀應敘述具體理由。上訴書狀未敘述
    上訴理由者，應於上訴期間屆滿後20日內補提理由書於原審
    法院，逾期未補提者，原審法院應定期間先命補正。第二審
    法院認為上訴書狀未敘述理由或上訴有第362 條前段之情形
    者，應以判決駁回之。但其情形可以補正而未經原審法院命
    其補正者，審判長應定期間先命補正。刑事訴訟法第361 條
    、第367 條，分別定有明文。所謂不服第一審判決之具體理
    由，必係依據卷內既有訴訟資料或提出新事證，指摘或表明
    第一審判決有何採證認事、用法或量刑等足以影響判決本旨
    之不當或違法，而構成應予撤銷之具體事由，始克當之（例
    如：依憑證據法則具體指出所採證據何以不具證據能力，或
    依憑卷證資料，明確指出所為證據證明力之判斷如何違背經
    驗、論理法則）；倘僅泛言原判決認定事實錯誤、違背法令
    、量刑失之過重或輕縱，而未依上揭意旨指出具體事由，或
    形式上雖已指出具體事由，然該事由縱使屬實，亦不足以認
    為原判決有何不當或違法者（例如：對不具有調查必要性之
    證據，法院未依聲請調查亦未說明理由，或援用證據不當，
    但除去該證據仍應為同一事實之認定），皆難謂係具體理由
    ，俾與第二審上訴制度旨在請求第二審法院撤銷、變更第一
    審不當或違法之判決，以實現個案救濟之立法目的相契合，
    並節制濫行上訴（最高法院97年度臺上字第892 號判決參照
    ）。是以上訴人之上訴書狀或補提之上訴理由書，雖有敘述
    上訴理由，惟並未具體敘述第一審判決有上述違法、不當情
    形，即與未敘述具體理由無異，其所為上訴，即不符合上訴
    之法定要件。
二、本件原判決以被告潘家豐、洪忠賢所犯無故侵入他人建築物
    罪之罪證明確，分別量處有期徒刑5 月、4 月，及均諭知易
    科罰金之折算標準；及就公訴人起訴之竊盜罪部分，認不能
    證明，且因公訴人認此部分與上揭論罪部分有想像競合之裁
    判上一罪關係，而對此部分為不另為無罪之諭知等，已詳敘
    所憑之證據與認定之理由。所為論敘，經核並無違背經驗法
    則或論理法則，量刑亦屬允當。檢察官上訴意旨略以：原判
    決既認被告潘家豐、洪忠賢被訴之竊盜行為，並無檢察官起
    訴書所主張想像競合犯之裁判上一罪關係，並就被告潘家豐
    、洪忠賢無故侵入建築物犯行予以論罪科刑，其不能證明犯
    罪部分，縱依檢察官起訴之犯罪事實，亦應認與該有罪部分
    無實質上一罪或裁判上一罪關係可言，而為被告潘家豐、洪
    忠賢被訴此部分均無罪之諭知，始為妥適。原判決就被告潘
    家豐、洪忠賢竊盜部分經為實體上之審理論斷後，認定不能
    證明犯罪，而僅於理由說明該部分因公訴意旨認與有罪部分
    有想像競合犯之裁判上一罪關係，故不另為無罪之諭知云云
    ，顯不符彈劾（訴訟）主義之原理及刑事訴訟法第308 條關
    於判決書程式之規定，自屬違誤等語。惟按「檢察官或自訴
    人以實質上一罪或裁判上一罪起訴或自訴之案件，法院僅有
    單一審判權，故其審判為不可分。法院審理之結果，若認其
    中一部分有罪，另一部分不能證明其犯罪者，僅須於有罪判
    決理由內敘明該部分應不另為無罪之諭知即可，毋須於主文
    內另行諭知該部分無罪，否則即與審判不可分之原則有違」
    （最高法院99年度台上字第2123號判決參照）。本件起訴書
    載明被告2 人所犯刑法第320 條第1 項之竊盜罪與第306 條
    之侵入住宅罪，係屬想像競合犯之關係，原審審理結果認被
    告等2 人應論以刑法第306 條之罪，而認竊盜罪部分不能證
    明犯罪，乃就被訴竊盜罪部分為不另為無罪之諭知，經核尚
    無不當。檢察官上訴意旨認被告等上開被訴竊盜罪部分，應
    併為無罪之諭知，顯有誤會。是檢察官上開上訴理由，不足
    以認為原判決有何不當或違法，顯非依據卷內既有訴訟資料
    或提出新事證表明原審判決有何不當或違法之具體事由。是
    原審判決並無不當或違法，應認檢察官提起上訴未依據卷內
    證據資料敘述具體理由之違背法律上程式。
三、綜上所述，檢察官之上訴理由，不能認係依據卷內訴訟資料
    指摘或表明原審判決有何採證、認事、用法或量刑等足以影
    響判決本旨之不當或違法，而構成應予撤銷之具體事由，難
    謂適法之上訴理由。揆諸上揭規定，本件上訴人之上訴屬違
    背法律上之程式，應依法予以駁回，爰不經言詞辯論逕行判
    決。
據上論斷，應依刑事訴訟法第367 條前段、第372 條，判決如主
文。
中    華    民    國   100    年    11    月    10    日
                  刑事第十庭    審判長法  官  陳中和
                                      法  官  邱永貴
                                      法  官  林水城
以上正本證明與原本無異。
不得上訴。
中    華    民    國   100    年    11    月    10    日
                                      書記官  蔡佳君